臺灣新北地方法院行政訴訟判決　　　　　110年度交字第570號
原　　　告　余春子　

被　　　告　臺北市交通事件裁決所


代　表　人　蘇福智　
上列當事人間因交通裁決事件，原告不服被告中華民國110年 8 
月 2 日北市裁罰字第 22-C00000000 號裁決，提起行政訴訟，
本院判決如下：
    主  文
一、原告之訴駁回。
二、訴訟費用新臺幣參佰元由原告負擔。
    事實及理由
壹、程序方面：本件係因原告不服被告所為道路交通管理處罰條
    例第 8條的裁決而提起撤銷訴訟，依行政訴訟法第237條之1
    ，應適用交通裁決事件訴訟程序。而本件因卷證資料已經明
    確，依同法第237條之7規定不經言詞辯論，直接裁判。
貳、實體方面：
一、爭訟事實概要：緣原告余春子（以下稱原告）所有000-00
    00號自用小客車於110 年6 月27日8 時58分許（裁決書記載
    為6 時27分顯係重覆6 月27日之數字所致，行政機關已依行
    政程序法第101 條規定補正），在新北市板橋區長江路2 段
    ，因「在人行道停車」，被新北市政府警察局海山分局( 以
    下簡稱舉發機關) 員警依道路交通管理處罰條例（下稱處罰
    條例）第56條第1 項第1 款規定，當日填製新北警交字第
    C0000000 0號舉發違反道路交通管理事件通知單，記載應到
    案日期為110 年8 月11日前，並依同條例第4 項、第85條之
    3 規定執行拖吊保管場，並移送被告處理，案經原舉發單位
    查明陳述情節及違規當時情形，被告於110 年8 月2 日以「
    在禁止臨時停車處所停車」違規行為，依處罰條例第56條第
    1 項第1 款及違反道路交通管理事件統一裁罰基準表等規定
    ，填製北市裁罰字第22-C00000000號裁決書，裁處「罰鍰新
    臺幣（下同）900 元整」，原告不服，為此提起本件行政撤
    銷交通裁決訴訟。
二、原告起訴主張及聲明：
㈠、原告主張要旨：
    因疫情關係，新北市開放黃線假日可停車，於 110 年 6 月
    27 日早上 8 時 58 分被違規拖吊裁罰，理由竟是停人行道
    停車，如附照片所示，地面明顯劃了黃線，因道路不寬，從
    小就知道停車、走路要靠右邊，我盡量停右邊才不會佔用到
    馬路，影響汽車、機車通行，不料卻說我停人行道，停車處
    也觀察過了，車頭前有電線桿、三角錐、盆裁等雜物擋住了
    通行，何謂人行道，我停車並未擋到人行走，我後方有部藍
    色貨車長年累月都車頭在人行道，車尾在騎樓，至今都還停
    放在原位，卻都未被開單拖吊，且也堆了很多冰箱雜物，我
    依新北市開放黃線停車靠右停，卻被依違規拖吊，難道要靠
    左邊停影響汽機車通行就沒事嗎?還是有規定黃線不能押線
    ，真是陷阱還是擾民?
㈡、聲明：⑴撤銷原處分。⑵訴訟費用由被告負擔。
三、被告答辯及聲明：
㈠、被告答辯要旨：
⑴、卷查本案經舉發機關就違規事實查復（證物4 ），查000-0
    000 號車於110 年6 月27日8 時58分許於板橋區長江路二段
    禁止臨時停車處所( 人行道) 停車，為舉發機關員警發現並
    依處罰條例第56條第1 項第1 款規定逕行舉發並執行拖吊保
    管。復檢視舉證照片，000-0000號車顯已占用人行道影響行
    人通行，與疫情期間黃線假日是否開放停車無涉。又本案違
    規通知單經查駕駛人謝東翰君於110 年6 月27日9 時32分許
    ，於領車時已依新北市政府警察局移置保管妨害交通車輛作
    業計畫( 證物5)規定繳納違規罰鍰。
⑵、綜上所述，本件原告之訴為無理由，請依法駁回原告之訴，
    以維法紀。
㈡、聲明：⑴原告之訴駁回。⑵訴訟費用由原告負擔。
四、爭點事項：
㈠、上揭時、地是否因疫情關係，新北市開放黃線假日可停車？
㈡、黃線停車靠右停，原告主張未妨害人車通行，是否構成違規
    行為?
五、本院之判斷：
㈠、上揭爭訟事實，除爭點事實外，為兩造所不爭執，並有第C0
    0000000 號違規查詢報表、被告 110 年 8 月 2 日北市裁
    罰字第 22-C00000000 號裁決書、送達證書與委任書、被告
    110 年 8 月 12 日北市裁申字第 1103139534 號函、新北
    市政府警察局海山分局110年8月20日新北警海交字第110395
    0996 號函附舉發單明細、採證照片、110 年 7 月 16 日新
    北警海交字第 1103944924 號函、違規明細、採證照片、拖
    吊進出場紀錄、新北市政府警察局移置保管妨害交通車輛作
    業計畫、000-0000號車車籍查詢報表（見本院卷第37-75 頁
    ）、新北警交字第C00000000 號舉發違反道路交通管理事件
    通知單（見本院卷第77頁）等在卷足憑，核堪採認為事實。
㈡、本件應適用之相關法令：
⑴、道路交通安全規則第111 條第1 項第1 款：「汽車臨時停車
    時，應依下列規定：一、橋樑、隧道、圓環、障礙物對面、
    鐵路平交道、人行道、行人穿越道、快車道等處，不得臨時
    停車。」。
⑵、道路交通安全規則第112 條第1 項第1 款：「汽車停車時，
    應依下列規定：一、禁止臨時停車處所不得停車。」。
⑶、道路交通標誌標線號誌設置規則第 149 條第 1 項第 1 款
    第4目前段規定：「道標線依其型態原則上分類如下：一、
    線條以實線或虛線標繪於路面或緣石上，用以管制交通者，
    原則上區分如下（四）黃實線設於路側者，用以禁止停車；
    」。
⑷、道路交通管理處罰條例第 3 條第 1 款、第 3 款、第 10款
    、第 11 款：「本條例所用名詞釋義如下：一、道路：指公
    路、街道、巷衖、廣場、騎樓、走廊或其他供公眾通行之地
    方。三、人行道：指為專供行人通行之騎樓、走廊，及劃設
    供行人行走之地面道路，與人行天橋及人行地下道。十、臨
    時停車：指車輛因上、下人、客，裝卸物品，其停止時間未
    滿三分鐘，保持立即行駛之狀態。十一、停車：指車輛停放
    於道路兩側或停車場所，而不立即行駛。」。
⑸、道路交通管理處罰條例第 56 條第 1 項第 1 款：「汽車駕
    駛人停車時，有下列情形之一者，處新臺幣六百元以上一千
    二百元以下罰鍰：一、在禁止臨時停車處所停車。」。
⑹、按「本細則依道路交通管理處罰條例第九十二條第四項規定
    訂定之。」、「處理違反道路交通管理事件之程序及統一裁
    罰基準，依本細則之規定辦理。前項統一裁罰基準，如附件
    違反道路交通管理事件統一裁罰基準表。」，違反道路交通
    管理事件統一裁罰基準及處理細則第1條、第2條第1項、第2
    項分別亦有明定，是違反道路交通管理事件統一裁罰基準及
    處理細則即係基於法律之授權所訂定，而該處理違反道路交
    通管理事件之統一裁罰基準（即「違反道路交通管理事件統
    一裁罰基準表」）已考量「違反事件」、「法條依據」、「
    法定罰鍰額度或其他處罰」、「違規車種類別或違規情節」
    、「期限內繳納或到案聽候裁決者」、「逾越應到案期限30
    日內，繳納罰鍰或到案聽候裁決者」、「逾越應到案期限30
    日以上60日以內，繳納罰鍰或到案聽候裁決者」、「逾越應
    到案期限60日以上，繳納罰鍰或逕行裁決處罰者」等因素，
    作為裁量之標準，並未違反授權之目的及裁量權之本質，是
    其不僅直接對外發生效力，且被告亦應受其拘束而適用之。
㈢、原告行政訴訟主張意旨略以：「因疫情關係，新北市開放黃
    線假日可停車，黃線停車靠右停，並未妨害人車通行，竟被
    依違規拖吊」等語置辯，惟查：
⑴、依採證照片所示（見本院卷第53-57 頁）原告所有之000-0
    000 號自小客車於110 年6 月27日8 時58分許在板橋區長江
    路二段禁止臨時停車處所( 人行道) 停車，為舉發機關員警
    發現並依處罰條例第56條第1 項第1 款規定逕行舉發並執行
    拖吊保管。原告並未提出新北市政府開放假日黃線可停車相
    關文件，僅泛言陳稱有開放假日黃線可停車，顯屬無據。
⑵、又依道路交通標誌標線號誌設置規則第 149 條第 1 項第 1
    款第 4 目前段規定，黃實線設於路側者，用以禁止停車，
    經檢視拖吊照片，000-0000號自用小客車停放位置在路側黃
    線旁，部分車身占用人行道空間，此有110 年7 月16日新北
    警海交字第1103944924號函在卷可參（見本院卷第49頁），
    是以依上開所述，原告違規行為亦涉有違反道路交通管理處
    罰條例第56條第1 項第4 款：「四、在設有禁止停車標誌、
    標線之處所停車。」之違規行為。舉發單位就同一事實依違
    反道交處罰條例第56條第1 項第1 款規定「在人行道停車」
    及同條項第4 款規定，「在設有禁止停車標誌、標線之處所
    停車」之違規行為，在基本社會事實同一情況下，於「人行
    道停車」及在「設有禁止停車標誌、標線之處所停車」，均
    為違規行為情況下，究應評價為何種違規事實，由於被告係
    裁罰機關，本即得依職權審核後（就同一基本社會事實且評
    價為同一違規行為時）適用正確之違規事實予以裁罰，經認
    定在「人行道停車」，即有妨害行人通行，故原處分評價後
    之違規事實，並依新北市政府警察局移置保管妨害交通車輛
    作業計劃第5 條第1 項規定為加強違規拖吊項目，是以原處
    分及員警執行拖吊移置保管場作業，核無違誤。
⑶、綜上所述，原告上揭所述，無非單方所執之詞，委無足採，
    被告依法裁處，適法有據。
六、本件判決基礎已經明確，兩造其餘的攻擊防禦方法及訴訟資
    料，經本院斟酌後，核與判決結果不生影響，無一一論述之
    必要，一併說明。
七、結論：原處分並無違誤，原告訴請撤銷為無理由，應予駁回
    。本件第一審裁判費為 300 元，所以確定第一審訴訟費用
    額為 300 元，由原告負擔。
八、依行政訴訟法第195 條第1 項後段、第236 條、第98條第1
    項前段、第237 條之8 第1 項、第237 條之9 第1 項，判決
    如主文。
中    華    民    國   110    年    11    月    23    日
                  行政訴訟庭  法  官  陳伯厚
一、上為正本係照原本作成。
二、如不服本判決，應於判決送達後20日內，向本院提出上訴狀
    並表明上訴理由（原判決所違背之法令及其具體內容或依訴
    訟資料可認為原判決有違背法令的具體事實），其未載明上
    訴理由者，應於提出上訴後 20 日內向本院補提理由書（上
    訴狀及上訴理由書均須按他造人數附繕本，如未按期補提上
    訴理由書，則逕予駁回上訴），並應繳納上訴裁判費新臺幣
    750 元。
                              書記官  陳柔吟
中    華    民    國   110    年    11    月    23    日